【裁判字號】    92,交訴,97
【裁判日期】    920820
【裁判案由】    公共危險等
【裁判全文】
臺灣臺中地方法院刑事判決                          九十二年度交訴字第九七號
    公  訴  人  臺灣臺中地方法院檢察署檢察官
    被      告  甲○○
右列被告因公共危險等案件，經檢察官提起公訴（九十二年度偵字第三九八五號），
本院判決如左：
    主  文
甲○○因過失致人於死，累犯，處有期徒刑柒月；又駕駛動力交通工具肇事，致人死
亡而逃逸，累犯，處有期徒刑捌月。應執行有期徒刑壹年貳月。
    事  實
一、甲○○前因違反毒品危害防制條例及竊盜罪，經本院及台灣南投地方法院分別判
    處有期徒刑一年、十月及一年確定，嗣定執行刑為二年七月，於民國九十年十二
    月三十一日因縮刑假釋出獄，於九十一年六月二日假釋期滿執行完畢，其於九十
    二年一月十六日下午七時許，駕駛向楊光華所購買但尚未辦理過戶之Ｙ三─四四
    一０號汽車，沿台中市○○○路由南陽街往復興路方向行駛（即由北往南），於
    同日下午七時二十分許，行經台中市○○○路七八七號對面時，其原應注意汽車
    行駛時，駕駛人應注意車前狀況，並隨時採取必要之安全措施，且依當時情況亦
    無不能注意情事，竟疏未注意，仍以時速五十餘公里之速度超速行駛（速限為時
    速五十公里），適有亦未遵守交通規則欲橫越忠明南路之吳依珍由安全島步行至
    快車道，致甲○○煞車不及而撞擊吳依珍，致吳依珍受有頭部外傷、顱內出血、
    骨盆骨折、右小腿骨折、右側第二、三、四、五肋骨骨折、全身多處撕裂傷及缺
    血性休克，送醫不治死亡，甲○○於肇事後非但未停車救助，反逃逸離開現場，
    經不詳目擊路人記下號報警循線查獲，始查悉上情。
二、案經吳依珍之子乙○○訴請台中市警察局第三分局移送臺灣臺中地方法院檢察署
    檢察官偵查起訴。
    理  由
一、訊據被告甲○○對於上開犯行均坦承不諱，核與告訴人乙○○及證人楊光華、蕭
    坤洲、劉滿及林宗宥分別於警訊及偵查中陳述情節相符。又被害人吳依珍因遭被
    告撞擊而受有頭部外傷、顱內出血、骨盆骨折、右小腿骨折、右側第二、三、四
    、五肋骨骨折、全身多處撕裂傷及缺血性休克，送醫不治死亡，亦經檢察官督同
    檢驗員相驗屬實，製有相驗筆錄、相驗屍體證明書、驗斷書在卷附卷可憑。按駕
    駛人應注意車前狀況，隨時採取必要安全措施，道路交通安全規則第九十四條第
    三項定有明文。被告駕車自應注意上述道路交通安全規定，竟疏未注意及此，而
    貿然前行致撞擊被害人吳依珍，益證被告之駕車失當行為，顯有過失，被告雖另
    辯稱：伊有遵守交通規則，並無過失云云，核與事實不合，況本件經送台灣省台
    中市區車輛行車事故鑑定委員會鑑定結果，亦認被告駕車疏於注意車前狀況亦係
    本案肇事因素之一，有鑑定意見書附卷可稽，益證被告之行為有過失，雖鑑定意
    見認被害人吳依珍違規穿越設有分向島之禁止穿越路段係本案主要肇事因素，唯
    此為被害人之與有過失問題，並不影響被告過失責任之認定，被告所辯並無過失
    自無可採，且其過失與被害人之死亡結果間，具有相當因果關係甚明。此外，復
    有道路交通事故調查報告表、中山醫學大學附設醫院出具之診斷證明書各乙紙及
    相片十五張附卷可資佐證，事證明確，被告犯行已臻明確。
二、核被告甲○○所為，因駕車之過失致被害人吳依珍死亡部分，係犯刑法第二百七
    十六條第一項之過失致人於死罪；被告駕駛上開動力交通工具肇事，致被害人吳
    依珍死亡而逃逸部分，係犯同法第一百八十五條之四肇事逃逸罪。被告所犯上開
    二罪間，犯意各別，行為互殊，應予分論併罰。被告甲○○前因違反毒品危害防
    制條例及竊盜罪，經本院及台灣南投地方法院分別判處有期徒刑一年、十月及一
    年確定，嗣定執行刑為二年七月，於九十年十二月三十一日因縮刑假釋出獄，於
    九十一年六月二日假釋期滿執行完畢，有台灣台中地方法院檢察署前案資料查註
    紀錄表乙紙附卷可稽，其於有期徒刑執行完畢，五年以內再犯本件有期徒刑以上
    之罪，均為累犯，均應依刑法第四十七條規定加重其刑。爰審酌被告之過失程度
    及被害人吳依珍亦應負過失責任、被告因過失導致被害人吳依珍死亡之無可挽回
    嚴重後果，而被告肇事後非但未報警救護，反棄被害人吳依珍於不顧，其情可訾
    ，應予非難；兼衡及被告犯後坦承犯行，惟尚未與被害人家屬達成民事和解之犯
    罪後態度等一切情狀，分別量處如主文所示之刑，並定應執行之刑，以資懲儆。
據上論斷，應依刑事訴訟法第二百九十九條第一項前段，刑法第二百七十六條第一項
、第一百八十五條之四、第五十一條第五款、第四十七條，罰金罰鍰提高標準條例第
一條，判決如主文。
中      華      民      國      九十二      年      八      月  二十    日
                                   台灣台中地方法院交通法庭
                                       法  官   王  靜  秋
右正本證明與原本無異。
如不服本判決，應於判決送達後十日內向本院提出上訴狀，上訴於臺灣高等法院臺中
分院（須附繕本）。
                                        書記官
中      華      民      國    九十二     年     八     月   二十     日
附錄論罪科刑法條
刑法第二百七十六條第一項：
因過失致人於死者，處二年以下有期徒刑、拘役或二千元以下罰金。
中華民國刑法第一百八十五條之四：
駕駛動力交通工具肇事，致人死傷而逃逸者，處六月以上五年以下有期徒刑。


司法院資訊處製作；財團法人民間司法改革基金會備份。
